臺灣臺北地方法院刑事判決
111年度訴字第1286號
公  訴  人  臺灣臺北地方檢察署檢察官
被      告  周啓超





上列被告因詐欺等案件，經檢察官追加起訴（111年度偵字第358
42號），本院判決如下：
    主  文
本件公訴不受理。
    理  由
一、公訴意旨如附件追加起訴書所載。
二、按起訴之程式違背規定者，應諭知不受理之判決，並得不經
    言詞辯論為之，刑事訴訟法第303條第1款、第307條分別定
    有明文。又於第一審辯論終結前，得就與本案相牽連之犯罪
    或本罪之誣告罪，追加起訴，同法第265條第1項亦有明文。
三、經查，被告周啓超因詐欺等案件，前經臺灣臺北地方檢察署（下稱臺北地檢署）檢察官提起公訴（案號：111年度偵字第30701號），由本院以111年度訴字第1120號案件審理（下稱前案），惟前案業經本院於民國111年11月23日辯論終結，並於111年11月30日宣示判決，此有前案審理筆錄、宣判筆錄、判決書影本在卷可稽。而檢察官於111年11月14日偵查終結追加起訴，並於111年11月28日繫屬於本院，此有卷附追加起訴書、臺北地檢署函文上蓋印之本院收文戳章可憑，則本件追加起訴既於前案辯論終結後始繫屬於本院，追加起訴之程式即屬違背規定，揆諸前開規定，爰不經言詞辯論，逕諭知不受理之判決。
據上論斷，應依刑事訴訟法第303條第1款、第307條，判決如主
文。
本案經檢察官陳玟瑾追加起訴。　
中　　華　　民　　國　　111 　年　　12　　月　　6 　　日
                   刑事第九庭  審判長法  官 　王筱寧
                                     法  官 　張谷瑛
                                     法  官 　陳苑文
上正本證明與原本無異。 
如不服本判決應於收受送達後20日內向本院提出上訴書狀，並應
敘述具體理由；其未敘述上訴理由者，應於上訴期間屆滿後20日
內向本院補提理由書（均須按他造當事人之人數附繕本）「切勿
逕送上級法院」。告訴人或被害人如對於本判決不服者，應具備
理由請求檢察官上訴，其上訴期間之計算係以檢察官收受判決正
本之日期為準。 因疫情而遲誤不變期間，得向法院聲請回復原
狀。
                                     書記官  林書伃
中　　華　　民　　國　　111 　年　　12　　月　　6 　　日
附件：
臺灣臺北地方檢察署檢察官追加起訴書
                                    111年度偵字第35842號
　　被　　　告　周啓超  男　45歲（民國00年0月0日生）
　　　　　　　　　　　　籍設新北市○○區○○路000號4樓（  新北市中和戶政事務所）
　　　　　　　　　　　　國民身分證統一編號：Z000000000號
上列被告因詐欺等案件，業經偵查終結，認與臺灣臺北地方法院
（樂股）審理之111年度訴字第1120號案件相牽連，應追加起訴
，茲將犯罪事實及證據並所犯法條分敘如下：
　　　　犯罪事實
一、周啓超於民國111年7月間起，加入「莊群德」、「董志誠」
    、「小胖」所屬詐欺集團，而擔任領款車手等工作，並約定
    可自提款金額取得百分之5為報酬。周啓超與所屬詐欺集團
    成員間共同意圖為自己不法所有，而基於詐欺及洗錢之犯意
    聯絡，由詐欺集團成員以附表所示方式詐騙附表所示之人，
    致使附表所示之人均陷於錯誤，而依指示於附表所示時間匯
    款至人頭帳戶後，再由周啓超依「莊群德」指示，於附表所
    示時間，提領附表所示款項，再交付款項與「董志誠」。嗣
    附表所示之人察覺受騙後報警處理，經警調閱相關自動櫃員
    機監視器錄影畫面比對追查後，始循線查悉上情。
二、案經黃惠秋、曾子涵、王建翔訴由臺北市政府警察局中正第
    一分局報告偵辦。
　　　　證據並所犯法條
一、證據清單及待證事實
編號 證據名稱 待證事實 1 被告周啓超於警詢中之自白 被告坦承全部犯罪事實。 2 ⑴證人即附表編號1至3告訴人於警詢中之證述 ⑵證人即附表編號1至3告訴人提出之匯款收據各1份 證明附表編號1至3告訴人有遭詐欺並匯款之事實。 3 監視器錄影畫面擷圖1份 證明被告有提領附表瑣事款項之事實。 4 詐騙帳戶之交易明細1份 證明附表編號1至3告訴人有匯款、被告有提領之事實。 
二、核被告所為，係犯刑法第339條之4第1項第2款三人以上共同
    犯詐欺取財及違反洗錢防制法第14條第1項之一般洗錢等罪
    嫌。被告與「莊群德」、「董志誠」、「小胖」及所屬詐欺
    集團其他不詳成員間，有犯意聯絡及行為分擔，請論以共同正
    犯。被告係以一行為同時觸犯三人以上共同犯詐欺取財及一
    般洗錢2罪名，乃想像競合犯，請依刑法第55條規定從一重
    之三人以上共同犯詐欺取財罪嫌處斷。另就被告本件犯罪所
    得，併請依刑法第38條之1第1項前段規定宣告沒收，或依同
    條第3項規定於全部或一部不能沒收或不宜執行沒收時，追
    徵其價額。
三、按一人犯數罪者為相牽連案件，且第一審辯論終結前，得就
    與本案相牽連之犯罪追加起訴，刑事訴訟法第7條第1款、第
     265條第1項分別定有明文。被告前因詐欺等案件，業經本
    署檢察官以111年度偵字第30701號案件提起公訴，現由貴院
    以111年度訴字第1120號審理中（樂股），有起訴書、本署
    刑案資料查註紀錄表各1份附卷可查。是本案與前案係屬一
    人犯數罪之相牽連案件，爰依法追加起訴。
四、依刑事訴訟法第265條第1項追加起訴。
　  此　致
臺灣臺北地方法院
中　　華　　民　　國　 111　　年　　11　　月　　14　　日
　　　　　　　　　　　　  檢　察　官  陳 玟 瑾
本件正本證明與原本無異
中　　華　　民　　國   111　  年　　11　　月　　24　　日
                          書　記　官  李 蕙 君
附錄本案所犯法條全文：
中華民國刑法第339條之4
犯第 339 條詐欺罪而有下列情形之一者，處 1 年以上 7 年以
下有期徒刑，得併科 1 百萬元以下罰金：
一、冒用政府機關或公務員名義犯之。
二、三人以上共同犯之。
三、以廣播電視、電子通訊、網際網路或其他媒體等傳播工具，
    對公眾散布而犯之。
前項之未遂犯罰之。
洗錢防制法第2條
本法所稱洗錢，指下列行為：
一、意圖掩飾或隱匿特定犯罪所得來源，或使他人逃避刑事追訴
    ，而移轉或變更特定犯罪所得。
二、掩飾或隱匿特定犯罪所得之本質、來源、去向、所在、所有
    權、處分權或其他權益者。
三、收受、持有或使用他人之特定犯罪所得。
洗錢防制法第14條
有第二條各款所列洗錢行為者，處 7 年以下有期徒刑，併科新
臺幣 5 百萬元以下罰金。
前項之未遂犯罰之。
前二項情形，不得科以超過其特定犯罪所定最重本刑之刑。
附表：（單位：新臺幣/元）
編號 被害人 詐騙時間、方式 匯款/轉帳時間(依詐騙帳戶交易明細所示) 詐騙帳戶 詐騙金額(依詐騙帳戶交易明細所示) 提款時間(依詐騙帳戶交易明細所示) 提款地點 提款金額(依詐騙帳戶交易明細所示) 1 黃惠秋 111年9月8日17時許、解除付款設定錯誤 111年9月8日17時3分許 中國信託000-000000000000 86,168 111年9月8日17時10分許 臺北市○○區○○街0段00號統一超商鑫華福門市 86,000 2 曾子涵 111年9月8日17時許、解除付款設定錯誤 111年9月8日17時59分許 同上 9,985 111年9月8日18時15分許 臺北市○○區○○街0段00號統一超商開懷門市 18,000 3 王建翔 111年9月8日13時25分許、加入金流保障服務 111年9月8日18時15分許、18時16分許 同上 9,999、9,099 111年9月8日18時15分許、18時24分許 臺北市○○區○○街0○0號全家超商西站門市 18,000、11,000